Inventaris van kaarten, behorend tot het archief van de Heren van Katwijk en Valkenburg
Nationaal Archief, Den Haag
Heren van Katwijk en Valkenburg - Kaarten
Heren van Katwijk / Kaarten
16e-19e eeuw
WKF
33 inventarisnummer(s);
Het archief bevat (kadastrale) kaarten, kopieën en tekeningen.
Nationaal Archief, Den Haag
Heren van Katwijk en Valkenburg
Het kaartenarchief van de heren van de beide Katwijken en 't Zand bevat kaarten, kopieën van kaarten, pentekeningen en potloodschetsen van percelen, plaatsen en wegen (16e-19e eeuw). Aan de achterkant van een kaart bevindt zich een andere van de Westfaalse Kreits, de overige hebben betrekking op Katwijk aan Zee, Katwijk aan de Rijn en Valkenburg. Tot de oudste exemplaren behoort een kopie uit 1572 van een plattegrond van de Brittenburg. Verder zijn er uittreksels uit kadastrale plannen, bouwontwerpen van badhuizen, kerken en kerkbanken.
Archiefvorming
Geschiedenis van het archiefbeheer
De verwerving van het archief
De rechtstitel is (nog) onbekend.
4.00
Aanwijzingen voor de gebruiker
Openbaarheidsbeperkingen
Volledig openbaar.
Materiële beperkingen
Het archief kent geen beperkingen voor het raadplegen van stukken als gevolg van slechte materiële staat.
Aanvraaginstructie
Openbare archiefstukken kunnen online worden aangevraagd en gereserveerd. U kunt dit ook via de terminals in de studiezaal van het Nationaal Archief doen. Om te kunnen reserveren dient u de volgende stappen te volgen:
Creëer een account of log in.
Selecteer in de archiefinventaris een archiefstuk.
Klik op ‘Reserveer’ en kies een tijdstip van inzage.
Verwant materiaal
Beschikbaarheid van kopieën
Inventarisnummers van dit archief zijn niet in kopievorm beschikbaar
Verwante archieven
3.20.87 Archief van de familie Van Wassenaer van Duvenvoorde
Beschrijving van de series en archiefbestanddelen
- Archief van Heren van Katwijk en Valkenburg, A.
  - SPAARNDAM De landerijen tussen de Slaperdijk of Rijnlandse waterkering te Spaardam en de Santpoortse laan., (eerste helft 17e eeuw); 1; Copie naar een kaart d.d. 1631 Getekend, gekleurd perkament Afmetingen 43,5 x 128 cm; Schaal 153 mm - 80 R.
    Vervaardigd door de landmeter Jan Pietersz. Dou. Rechts boven een specificatie van de afmetingen van de afzonderlijke percelen.
    Behoorde bij het archief van de Heren van de beide Katwijken en 't Zand, inv. no. 623. Thans bij het archief Van Wassenaeer van Duvenvoorde, 3.20.87, inv.nr. 1530.
    kaart
  - HALFWEG "Kaert van een gedeelte water genaempt 't Houtricker Rack, gelege bij Noorde 't huys te Zwaanenborch anders 't huys te Hart"., 1635; 2; Afmetingen 54,4 x 75 (58,3 x 78,5) cm; Schaal 146 mm - 300 RR.
    Vervaardigd door de landmeter Balthasar Floris van Berckenrode.
    Behoorde bij het archief van de Heren van de beide Katwijken en 't Zand, inv. no. 692. Thans bij het archief van de familie Van Wassenaer van Duvenvoorde, 3.20.87, inv.nr. 10.
  - KATWIJK Een perceel duingrond onder Katwijk aan de Rijn de tussen de wagenweg naar Katwijk aan zee en de wagenweg naar Wassenaar, groot 11 morgen 338 Rijnlandse roeden., 1608; 3; Pentekening, gekleurd, perkament. Afmetingen 32 x 46; Schaal 48 mm - 30 R.
    Vervaardigd door de landmeter Jan Ottensz. van Heyst. West boven.
    Behoorde bij het archief van de Heren van de beide Katwijken en 't Zand, inv. no. 387. Voorheen deel van het archief van de familie Van Wassenaer van Duvenvoorde, 3.20.87, inv.nr. 2801.
  - KATWIJK De landerijen, behorende bij het huis 't Zand (bij Katwijk)., 1614; 4; Pentekening, gekleurd, perkament Afmetingen 61 x 81 cm; Schaal 76 mm - 40 R.
    Vervaardigd door Jan Pietersz. Dou, landmeter van Rijnland. Oost boven. Rechtsboven specificatie der afmetingen van de afzonderlijke percelen.
    Behoorde bij het archief van de Heren van de beide Katwijken en 't Zand, inv. no. 391. Voorheen deel van het archief van de familie Van Wassenaer van Duvenvoorde, 3.20.87, inv.nr. 2586.
  - KATWIJK Als inv.nr. 4, zonder specificatie., 5; Minuut op papier
  - KATWIJK Een perceel land, gebruikt als blekerij en teelland, in het Koningsduin, ten wasten van de lijnbaan aan de Heereweg onder Katwijk aan de Rijn., 1646; 6; Pentekening, gekleurd Afmetingen 67 x 50 cm; Schaal 131 mm - 40 R.
    Vervaardigd door Steven van Broeckhuysen. Met aanduiding van een duingedeelte ten westen en noorden van dit perceel, volgens opmeting door Floris Jacobsz. in 1613. W boven. Op de rugzijde is ter versteviging geplakt een kaart van de WESTFAALSE KREITS "Le cercle de Westphalie divisé en tous ses estats et souverainetés à l' usage du duc de Bourgogne", (ca. 1700); gegraveerd, afmetingen 61 x 45 (67 x 50). Schaal 50 mm - 5 gewone DM, vervaardigd door H. Jaillot en uitgegeven bij P. Mortier & Co. te Amsterdam (ca. 1700). Op de vouw doorgesleten.
    Behoorde bij het archief van de Heren van de beide Katwijken en 't Zand, inv. no. 388. Voorheen deel van het archief van de familie Van Wassenaer van Duvenvoorde, 3.20.87, inv.nr. 2802.
  - KATWIJK Gedeelte van het duinveld De Kuil ten zuiden van de wagenweg tussen de beide Katwijken, groot 4 morgen 8 roeden, toebehorend aan de grafelijkheid van Holland., 1712; 7; Gekleurd, pentekening Afmetingen 53,5 x 42 cm; Schaal 171 mm - 40 RR.
    Vervaardigd door Leendert Swemkoop, landmeter te Voorschoten. Z boven.
    Behoorde bij het archief van de Heren van de beide Katwijken en 't Zand, inv. no. 389. Voorheen deel van het archief van de familie Van Wassenaer van Duvenvoorde, 3.20.87, inv.nr. 2803.
  - KATWIJK Een perceel land ten westen van Katwijk aan de Rijn tegen de zeeduinen., 1729.; 8; Pentekening Afmetingen 47,5 x 59,5 cm; Schaal 106 mm - 30 RR.
    Vervaardigd door C. Velsen, landmeter van Rijnland. In dorso: "Voor mijn selver". W boven.
    Behoorde bij het archief van de Heren van de beide Katwijken en 't Zand, inv. no. 390. Voorheen deel van het archief van de familie Van Wassenaer van Duvenvoorde, 3.20.87, inv.nr. 2804.
  - KATWIJK Gelijk aan inv.nr. 8., 9
    Met aanduiding van de afmetingen van de afzonderlijke gedeelten.
  - KATWIJK Enige percelen grond in de duinen ten zuiden van de weg tussen de beide Katwijken., (1779); 10; Pentekening. Gekleurd. Copie in de tweede graad Afmetingen 56 x 45 (86 x 51); Schaal 293 mm - 210 RR.
    Vervaardigd door de landmeter Joh. van Westenhout naar een kaart d.d. 1774 door de landmeter D. Klinkenberg, waarbij gebruik is gemaakt van gegevens uit een kaart d.d. 1749 door Melchior Bolstra (Hingman no. 81). Rechtsboven:"Exhibitum 22 Juny 1779. J.T. Royer". Op de middenvouw doorgesleten.
    Behoorde bij het archief van de Heren van de beide Katwijken en 't Zand, inv. no. 396. Voorheen deel van het archief van de familie Van Wassenaer van Duvenvoorde, 3.20.87, inv.nr. 2613.
  - KATWIJK Vijf percelen duingrond, genaamd het Klein Duin door Gecommitteerde Raden in 1749 in erfpacht gegeven aan Frederik Hendrik van Wassenaer, tussen de beide Katwijken, begrensd, door het Mallegat, de weg van Katwijk aan de Rijn naar Noordwijk de grafelijkheidsduinen en het dorp Katwijk aan Zee., (ca. 1800); 11; Pentekening, gekleurd, Copie in de tweede graad Afmetingen 47,3 x 69 (51,5 x 73) cm; Schaal 165 mm - 120 RR.
    Naar een kaart d.d. 1749 door Melchior Bolstra, landmeter van Rijnland. Linksonder een specificatie van de afmetingen der afzonderlijke percelen.
    Behoorde bij het archief van de Heren van de beide Katwijken en 't Zand, inv. no. 421. Voorheen deel van het archief van de familie Van Wassenaer van Duvenvoorde, 3.20.87, inv.nr. 2624.
  - KATWIJK Vijf percelen duingrond, genaamd het Klein Duin, door Gecommitteerde Raden in 1749 in erfpacht gegeven aan Frederik Hendrik van Wassenaer, tussen de beide Katwijken, begrensd door het Mallegat, de weg van Katwijk aan de Rijn naar Noordwijk, de grafelijkheidsduinen en het dorp Katwijk aan Zee., 1811.; 12; Pentekening, gekleurd, Copie Afmetingen 33,2 x 41,8 cm; Schaal ca. 1:5000
    Vervaardigd door W.L. van Wassenaer. Uittreksel uit de figuratieve kaart in het maatboek der landerijen d.d. 1809 door P.J. Romme.
    Behoorde bij het archief van de Heren van de beide Katwijken en 't Zand, inv. no. 359. Voorheen deel van het archief van de familie Van Wassenaer van Duvenvoorde, 3.20.87, inv.nr. 2677.
  - KATWIJK Gelijk aan inv.nr. 12., (1811); 13; Potloodschets. Concept Afmetingen 33 x 81 cm; Schaal ca. 1:2500
  - KATWIJK Een aantal door de heer van Wassenaer in erfpacht uitgegeven percelen onder 't Zand (bij Katwijk). Op hetzelfde blad nog een schets van een niet te identificeren terrein., (ca. 1835); 14; Potloodschets, gekleurd Afmetingen 85,5 x 58,5 cm; Schaal ca. l:5000
    Vervaardigd door (Otto van Wassenaer?).
    Behoorde bij het archief van de Heren van de beide Katwijken en 't Zand, inv. no. 455. Thans bij het archief van de familie Van Wassenaer van Duvenvoorde, 3.20.87, inv.nr. 3018.
  - KATWIJK Perceel duingrond te Katwijk aan Zee bij het strand, bestaande uit een gedeelte van de kadastrale percelen sectie A nrs 134 en 136, groot l bunder 17 roeden 20 ellen, met omgeving, bevattende de situatie van het badhuis., 1846; 15; Pentekening, gekleurd Afmetingen 30 x 18,5; Schaal 1:2500
    Vervaardigd door de landmeter A.G. Hessels.
    Behoorde bij het archief van de Heren van de beide Katwijken en 't Zand, inv. no. 472. Thans bij het archief van de familie Van Wassenaer van Duvenvoorde, 3.20.87, inv.nr. 2753.
  - KATWIJK Het terrein tussen het uitwateringskanaal van Rijnland en de zuidzijde van het Mallegat te Katwijk aan Zee, met ontwerp voor het Prins Hendrikkanaal., 16; Pentekening, gekleurd Afmetingen 64 x 91 cm; Schaal 1:1250
    Vervaardigd door de landmeter van het kadaster W.F. Hessels.
    Behoorde bij het archief van de Heren van de beide Katwijken en 't Zand, inv. no. 483. Thans bij het archief van de familie Van Wassenaer van Duvenvoorde, 3.20.87, inv.nr. 3079.
  - KATWIJK Enige percelen ten noorden van het Waaigat en de Badstraat te Katwijk aan Zee. Uittreksel uit het kadastrale plan gemeente Katwijk, sectie A., 1878; 17; Pentekening, gekleurd Afmetingen 35 x 50 cm; Schaal 1:500
  - KATWIJK Situatieschets van het badhuis en het paviljoen te Katwijk aan Zee. De grens van de eigendom is met een groene (blauwe) lijn aangegeven., 1882; 18; Pentekening op calqueerpapier Afmetingen 20,6 x 33 cm; Schaal ca. 1:1250
    Vervaardigd door P. Parlevliet, opziener van de Rijksduinen te Katwijk. Oost boven. Op de vouwen doorgesleten.
  - VALKENBURG "Caerte, metinghe ende afpaellinge van een perke duyns, ghelegen onder die jurisdictie van Valckenburch ... zoo veer ... alst bij die van Valckenburch voorn. vanouts is beplant geweest met helm"., 1607; 19; Pentekening, gekleurd, perkament Afmetingen 31 x 42 cm; Schaal 78 mm - 40 R.
    Vervaardigd door de landmeter Floris Jacobsz..
    Behoorde bij het archief van de Heren van de beide Katwijken en 't Zand, inv. no. 386. Thans bij het archief van de familie Van Wassenaer van Duvenvoorde, 3.20.87, inv.nr. 3150.
  - KATWIJK "Ontwerp van een kerk met toren voor de Herv. gemeente te Katwijk aan Zee"., 1885 (februari); 20; 9 bladen Photolithografieën naar tekeningen Afmetingen 54,2 x 67,2; Schaal 1:100
    1. Plan der zitplaatsen. 2. Plan aanleg metselwerk. 3. Plan van de bekapping aan het. plafond. 4. Voorgevel. 5. Zijgevel. 6. Doorsnede. A-B. 7. Doorsnede C-D. 8. Doorsnede E-F. 9. Details (preeksteel, doopvont, etc.). Gesigneerd door H.J. Jesse, architect, Leiden.
    Behoorde bij het archief van de Heren van de beide Katwijken en 't Zand, inv. no. 348. Thans bij het archief van de familie Van Wassenaer van Duvenvoorde, 3.20.87, inv.nr. 2930.
    tekening
  - KATWIJK "Ontwerp van een bank voor de Heer O. Baron van Wassenaer van Catwijck in de nieuwe kerk der Herv. Gemeente te Katwijk aan Zee"., 1885 (november); 21; Pentekening, bestaande uit voor aanzicht, zijkant, doorsnede en plan Afmetingen 51,5 x 62,5; Schaal 1:20
    Gesigneerd door H.J. Jesse, architect, Leiden.
    Behoorde bij het archief van de Heren van de beide Katwijken en 't Zand, inv. no. 511. Thans bij het archief van de familie Van Wassenaer van Duvenvoorde, 3.20.87, inv.nr. 2815.
  - KATWIJK "Familiebank van den Heer O. Baron van Wassenaer van Catwijck, etc. in de Ned. Herv. Kerk te Katwijk aan Zee, gebouwd 1885 - 1887; H.J. Jesse, architect"., 22; Photolithografie Afmetingen 25,5 x 31 (32,5 x 42); Schaal 1:22
    Photolithografie uit "De Bouwmeester" jrg. 3.
    Behoorde bij het archief van de Heren van de beide Katwijken en 't Zand, inv. no. 611. Thans mogelijk bij het archief van de familie Van Wassenaer van Duvenvoorde, 3.20.87, inv.nr. 2815??.
  - KATWIJK "Ontwerp-restauratie der Hervormde Kerk te Katwijk aan den Rijn". Plattegrond., 1886 (november); 23; Pentekening Afmetingen 48,3 x 64 cm; Schaal 1:100
    Behoorde bij het archief van de Heren van de beide Katwijken en 't Zand, inv. no. 313. Thans bij het archief van de familie Van Wassenaer van Duvenvoorde, 3.20.87, inv.nr. 2906.
  - KATWIJK "Ontwerp van familiebank voor de Heer O. Baron van Wassenaer van Catwijck in de Ned. Herv. Kerk te Katwijk aan den Rijn"., 1887 (september); 24; Pentekening, Opstand en plattegrond Afmetingen 50,5 x 40,2; Schaal 1:20
    Behoorde bij het archief van de Heren van de beide Katwijken en 't Zand, inv. no. 507. Thans bij het archief van de familie Van Wassenaer van Duvenvoorde, 3.20.87, inv.nr. 2811.
  - KATWIJK Ned. Herv. Kerk te Katwijk aan Zee., 1887; 25; 4 bladen Photolithografieën naar tekeningen z.d. Afmetingen 31,5 x 25,7 (42,4 x 32,5); Schaal voorgevel 1:200, doorsnede 1:200, plattegrond 1:400, zijgevel 1:200, bank 1:20
    Gesigneerd door H.J. Jesse, architect.
  - KATWIJK Schets van het vooraanzicht van een "Groot Badhotel" (te Katwijk aan Zee). Niet gesigneerd., 1888; 26; Potloodtekening, gedeeltelijk gekleurd Afmetingen 27 x 41,8 cm; Schaal 1:100
    Behoorde bij het archief van de Heren van de beide Katwijken en 't Zand, inv.nr. 472. Thans bij het archief van de familie Van Wassenaer van Duvenvoorde, 3.20.87, inv.nr. 2753.
  - HOLLAND De steden en dorpen in Holland, die tolvrijdom hadden van de Valkenburger paardenmarkt. Rechtsboven de wapens van Holland en het geslacht de Hertoge., ca. 1625; 27; Pentekening, gekleurd, perkament Afmetingen 48 x 67,5 cm; Schaal ca. 1:25.000
    Gecopieerd naar een kaart d.d. 1565. W boven.
    Behoorde bij het archief van de Heren van de beide Katwijken en 't Zand, inv. no. 798. Thans bij het archief van de familie Van Wassenaer van Duvenvoorde, 3.20.87, inv.nr. 3174. Een dergelijke copie, door Jacques Bureau, bevindt zich op het gemeentearchief te Leiden.
- Archief van Wassenaer van Rozande, B.
  - BRITTENBURG "Plan des fondemens du Chateau de Britten, situé a 300 Roeden...du Village de Catwick sur Mer ...", 1572, A., 1768; 28; Copie 34.5 x 72; Schaal 128 mm - 20 R. voeten
    Vervaardigd door Dirk Vander Boon. ZZO boven. Sculps: 1e Prince de Gallitzin, 1783 (de letters door Pirrot). Hierop aangebracht het zegel van de familie van Wassenaer in rode was. De kaart is verlucht met afbeeldingen van vondsten, gedaan in de Brittenburg.
  - Katwijk Uittreksel van het kadastrale plan der Gemeente Katwijk Sectie K., 1888; 29; 1 blad Manuscript op papier Afmetingen 68 x 93; Schaal 1:2.500
    Vervaardigd door v. Campen. Zuid boven. Bezittingen, etc., ook aan de hand van andere kaarten, later ingetekend (zie annotatie aan de achterzijde).
  - Wassenaer, Rijksdorp Kaart van de Hofstede Rijksdorp,...etc., 1854; 30; 1 blad Litho op papier Afmetingen 62 x 89 cm; Schaal 1:5000
    Fec. L.A.C.S. v. Aken. NW boven. Litho: E. Spanier. Zie ook aantekening achterzijde. Behoort bij veiling v 19 en 26 okt. 1854 bij notaris F.M. Schmolck.
  - Katwijk, weg v. Wassenaar naar Katwijk., 1834; 31; 1 blad Manuscript op papier, uittreksel etc. Afmetingen 62 x 94 cm; Zonder schaal
    Vervaardigd door J. v. Beek. Noord boven. Geeft eigendom van bermen en enige kleine percelen aan (zie ook aantek. achterzijde).
  - Katwijk, sectie A en B (gedeeltelijk), 1829; 32; 1 blad Manuscript op papier Afmetingen 63 x 64 cm; Zonder schaal
    Vervaardigd door J.H. Kips. NNW boven. aantek. "Klein Duin in 1829".
  - Katwijk Kadastraal uittreksel gem te Katwijk a/d Rijn Zanderij "Klein Duin" en "Westerbaan"., z.j. (1850-1925); 33; 1 blad Manuscript op papier Afmetingen 57,5 x 81,5 cm; Schaal 1:2.500
    NNO boven. De kaart geeft de versch. percelen v.d. versch. eigenaren te zien, de eigendom v. O.J.E Baron v Wassenaer v.Calwijck zijn ingekleurd.